臺灣嘉義地方法院刑事判決
109年度訴字第686號
公  訴  人  臺灣嘉義地方檢察署檢察官
被      告  陳建志



指定辯護人  林堯順律師
上列被告因違反毒品危害防制條例案件，經檢察官提起公訴（10
9年度偵字第6533號），本院判決如下：
    主    文
陳建志犯販賣第一級毒品罪，處有期徒刑拾陸年，未扣案之犯罪
所得新臺幣參仟元沒收，於全部或一部不能沒收或不宜執行沒收
時，追徵其價額。
其餘被訴部分無罪。
    犯罪事實
一、陳建志明知海洛因為毒品危害防制條例所列之第一級毒品，
    依法不得販賣，竟意圖營利，基於販賣海洛因之犯意，於民
    國108年11月24日17時許，在嘉義市東區軍輝橋旁親水公園
    ，以新臺幣（下同）3,000元之價格及交易方式，販賣海洛
    因與黃○○，嗣經警偵辦鄧○○涉嫌毒品案件，對鄧○○使用之行
    動電話為如附件一之通訊監察，而查悉上情。
二、案經嘉義縣警察局水上分局報告臺灣嘉義地方檢察署檢察官
    偵查起訴。
    理    由
壹、有罪部分
一、程序事項：
（一）被告陳建志及其辯護人於本院準備程序及審理時均表示不
      同意將證人鄧○○及黃○○於司法警察機關詢問時之供述作為
      證據：
    1.按被告以外之人於檢察事務官、司法警察官或司法警察調
      查中所為之陳述，與審判中不符時，其先前之陳述具有較
      可信之特別情況，且為證明犯罪事實所必要者，得為證據
      ，刑事訴訟法第159條之2定有明文。因此，先前之陳述，
      如具備「相反性」、「特信性」及「必要性」要件，自得
      作為證據。所謂「與審判中不符」，係指先前之陳述，其
      主要待證事實部分，與審判中之陳述有所不符，導致應為
      相異之認定，此並包括先前之陳述詳盡，於後簡略，甚至
      改稱忘記、不知道或有正當理由而拒絕陳述（如經許可之
      拒絕證言）等實質內容已有不符者在內。所謂「特信性」
      要件，則指其先前之陳述與審判中之陳述互為比較，就陳
      述時之外部狀況予以觀察，先前之陳述，係在有其可信為
      真實之特別情況下所為者而言。例如先前之陳述係出於自
      然之發言，審判階段則受到外力干擾，或供述者因自身情
      事之變化等屬之。至所謂「必要性」要件，乃指就具體個
      案案情及相關證據予以判斷，其主要待證事實之存在或不
      存在，已無法再從同一供述者取得與先前相同之陳述內容
      ，縱以其他證據替代，亦無由達到同一目的之情形（最高
      法院96年度台上字第4365號判決意旨參照）。
    2.經查，證人鄧○○於109年3月30日於警詢證稱被告有於108
      年11月24日16時59分許與證人黃○○交易4分之1包之海洛因
      並交易成功（警卷第12頁）；證人黃○○亦於同日在警局證
      稱係於108年11月24日17時許在嘉義市軍輝橋旁公園與被
      告見面，並以3,000元價格向被告購買海洛因1小包，且一
      手交錢一手交貨（警卷第20至21頁）。然上開證人於本院
      時就108年11月24日是否有證人黃○○與被告交易海洛因一
      事，均證稱沒有交易或不知道有無交易（本院卷第150頁
      、第163頁）。足見證人2人於警方前所為之陳述，有與審
      判中不符之處，合於相反性之要件。又證人2人於製作上
      揭詢問筆錄時，距離案發時間較為接近，被告亦未同時在
      場，且係無預期而經警持鑑定許可書或因毒品案件請其等
      到警局製作筆錄，則2人亦無交談機會，是其等於斯時所
      為之陳述，受到被告之影響較小，且亦無機會互相影響。
      反之，證人2人在本院證述本案犯行時被告在場，亦已經
      過相當時間，自難以期待其等能記憶詳盡並不受任何影響
      之如實陳述。綜觀上述情形，證人2人先前在警詢時所為
      之陳述，與其於審判中之證言相較，顯有較可信之特別情
      況，而符合特信性之要件。另證人2人於本院中所為之證
      述，既已翻異前詞，則本案主要待證事實之存在或不存在
      ，無從自同一供述者取得與先前大致相同之陳述內容，而
      證人鄧○○曾於偵查中為不同陳述抑或所述細節與警詢不同
      ，證人黃○○則於偵查中所述未較警詢中詳盡，是縱以其他
      證據替代，亦無由達到相同目的，則證人2人先前於警詢
      時所為之陳述，自為證明本案犯罪事實存否所必要之證據
      ，而具備必要性之要件。
    3.綜上，依刑事訴訟法第159條之2規定，前開詢問筆錄自均
      有證據能力，得作為證據。
（二）另本判決其他認定事實所引用之被告以外之人於審判外之
      言詞或書面陳述等供述證據，因當事人均對證據能力方面
      表示同意作為證據（本院卷第192至193頁），而本院審酌
      各該證據作成時之情況，核無違法不當或證明力明顯過低
      之瑕疵，亦認以之作為證據應屬適當，是依刑事訴訟法第
      159條之5第1項之規定，認均有證據能力。又其他資以認
      定被告犯罪事實之非供述證據，亦查無違反法定程序取得
      之情形，依刑事訴訟法第158條之4反面規定，亦具證據能
      力。
二、認定事實所憑證據及理由：
（一）訊據被告固坦承認識證人鄧○○及黃○○，惟矢口否認有於10
      8年11月24日17時許在嘉義市東區軍輝橋旁親水公園販賣3
      ,000元之海洛因予證人黃○○，辯稱：伊於此時間沒有與證
      人鄧○○或黃○○見面，亦未到該地點，更未藉由證人鄧○○之
      聯繫販賣海洛因予證人黃○○等語。辯護人則以：本案並無
      查扣任何毒品，亦無被告本人之通訊監察譯文，而證人鄧
      ○○及黃○○均於本院證稱本次被告並未販賣海洛因與證人黃
      ○○，則本案並無任何直接證據證明被告有公訴意旨所指稱
      之犯行，自應為被告無罪判決等語為被告辯護。
（二）經查：
    1.證人鄧○○於108年11月24日16時3分許至同時59分許持以00
      00000000號行動電話與證人黃○○持用之0000000000號行動
      電話聯繫並相約在嘉義市東區軍輝橋旁之親水公園見面等
      節，經證人鄧○○於偵訊及本院審理；證人黃○○於警詢、偵
      訊及本院審理時均證述明確（警卷第21頁；偵卷第40頁、
      第52頁；本院卷第149頁、第162頁），核與附件一所示之
      證人2人間之通訊監察譯文中證人鄧○○稱約在「後庄有一
      個親水公園軍輝橋」相符（本院卷第45頁），此部分事實
      堪以認定。
    2.證人黃○○與鄧○○均於本院證稱當日之通訊監察譯文，係證
      人黃○○因毒癮發作要向證人鄧○○索取毒品之內容（本院卷
      第148至154頁、第162至163頁、第165至166頁、第169頁
      ）。而細觀附件一所示證人2人間之譯文，其中證人黃○○
      稱「你先聯絡一下」，約30分鐘後證人鄧○○回覆以「我有
      打了，問你要用怎樣的」，證人黃○○復稱「四一」，證人
      鄧○○重複確認「四一」，證人鄧○○約2分鐘內再次電告證
      人黃○○稱「他說他等一下來後庄」等語，並佐以證人鄧○○
      於警詢證稱證人黃○○係向被告購買4分之1量之海洛因（警
      卷第12頁），於本院亦證稱「四一」係指毒品的量多一點
      的意思（本院卷第162頁）。則可認證人鄧○○係先聯絡可
      提供毒品之人後，復因應該人要求而向證人黃○○確認需求
      毒品數量為何，再向提供毒品者確認後，該人始表示約於
      後庄附近見面。又譯文中證人黃○○欲詢問價格，證人鄧○○
      表示見面再說，證人黃○○再次提醒稱「東西要帶出來，人
      在痛苦了」，證人鄧○○回應以「好」，亦可知證人黃○○於
      斯時毒癮發作，急需買進毒品解癮，因而向證人鄧○○詢問
      價錢，並再三確認要有毒品到現場以供解癮一節，後於20
      餘分鐘，雙方即均在本案交易地點附近並確認位置，證人
      鄧○○並稱「慢慢來，我還在等他」，可足見除證人2人外
      尚有另一人要到現場，亦與上開譯文中證人鄧○○多次話語
      中表示有另一人始係提供毒品給證人黃○○之人，而由該人
      確認證人黃○○需求毒品之數量，並表示會攜帶毒品到後庄
      等節相符，更足認此人始係能確認所能提供毒品之數量、
      價格，並有毒品而後到場與證人黃○○交易之人甚明。
    3.另證人鄧○○於警詢經警提示附件一之通訊監察譯文後，證
      稱證人黃○○該通電話係要買海洛因，後來證人黃○○與被告
      於108年11月24日16時59分18秒許有交易4分之1量之海洛
      因1小包成功等語（警卷第12頁）。再於偵查中證稱係自
      己介紹證人黃○○於上開時間向被告購買海洛因等語（偵卷
      第32頁）。證人黃○○則經警提示上開譯文後，證稱：伊僅
      向被告購買過一次3,000元價值之海洛因，譯文中所述係
      因證人鄧○○沒有海洛因可以給伊，所以證人鄧○○另與被告
      聯繫，約被告到嘉義市軍輝橋旁公園介紹伊與被告認識，
      伊當下以3,000元向被告購買海洛因，並一手交錢一手交
      貨而交易成功等語（警卷第20至21頁）；並於偵查中結稱
      ：伊與「妹仔（即證人鄧○○）」約在軍輝橋附近公園，但
      「妹仔」來現場後說沒有毒品，並介紹伊跟被告購買毒品
      ，經「妹仔」聯繫後被告到場，伊就向被告購買3,000元
      之海洛因等語（偵卷第40頁）。經核證人2人於警偵所述
      大致相符，且各自所述前後亦無扞格，並均稱與被告無恩
      怨、糾紛(警卷第8頁、第22頁)，甚證人黃○○在被告入監
      前(109年2月27日)與被告交往中，僅因被告入監未再聯繫
      始沒有繼續交往，此經證人黃○○於本院證述明確(本院卷
      第154頁)，則殊難想像上開證人2人同時於無法預期會為
      警通知製作警詢筆錄，復至地檢署製作偵訊筆錄，又與被
      告無恩怨、仇恨，證人黃○○甚甘自陷偽證罪之風險下，毫
      無任何理由均同時誣陷被告入此重罪，且為相同之證述，
      則其等上開所述，應堪採信。
　　4.則就108年11月24日上開通訊監察譯文，及證人2人上揭證
      述可知，被告即為證人鄧○○於譯文中屢稱之該他人，亦為
      被告要證人鄧○○向證人黃○○確認所需求之海洛因數量為4
      分之1，並約定於後庄軍輝橋旁親水公園見面交易，並經
      證人黃○○稱有一手交錢一手交貨，是被告販賣3,000元之
      海洛因與證人黃○○之犯行，堪以認定。
    5.被告固以前詞置辯，而辯護人亦為被告之利益辯護如前，
      惟查：
   (1)本案雖無被告本人與證人2人間之通訊監察譯文，然證人2
      人於警偵均曾同時為相同之證述甚前後相符，並此揭證述
      核與附件一證人2人之譯文內容合致，當足互為佐證本案
      之犯罪事實。
   (2)證人鄧○○固於偵訊及本院曾為不同之陳述，甚陳稱於109
      年3月30日有遭員警強逼認罪，並稱108年11月24日僅係與
      證人黃○○在公園聊毒品，沒有要解決證人黃○○毒品的問題
      ，後來也僅係介紹被告與證人黃○○認識而已，沒有介紹證
      人黃○○向被告購買毒品(本院卷第162至163頁、第165至16
      6頁、第169頁)。然證人鄧○○於上開警詢實僅係證述被告
      販賣海洛因給證人黃○○，而非承認自己販賣海洛因給證人
      黃○○，則乃證述被告犯罪一事，已與員警是否逼迫認罪無
      涉。況證人鄧○○於其被訴之毒品案件中自陳：證人黃○○請
      伊問海洛因，伊問到後約被告來現場，通訊監察譯文內容
      即係幫證人黃○○向被告詢問海洛因，並約在公園見面，而
      證人黃○○也知道伊約到公園見面之人就是毒品來源之人等
      語(本院卷第179頁)，實亦與警詢為大致相符之陳述。則
      證人鄧○○雖於偵訊及本院就本案作證時為與上開警詢不同
      陳述，而似有前後所述不一之情形，然其於警詢所述與譯
      文及證人黃○○於警偵之陳述互核相符。且證人黃○○於譯文
      中已明確告知證人鄧○○其毒癮發作，需要毒品，則若證人
      鄧○○沒有毒品，亦無從幫證人黃○○尋求到毒品，何需特地
      與證人黃○○相約在嘉義市後庄軍輝橋旁親水公園純聊天，
      而亦難以想像證人黃○○在毒癮發作急需毒品斯時，與證人
      鄧○○在公園單純交談，是證人鄧○○於本院就本案作證所為
      之證述自難為被告有利之認定。
   (3)而證人黃○○雖於本院作證時亦翻異前詞改稱：108年11月2
      4日伊沒有向被告買3,000元之海洛因，伊僅係準備要買，
      但沒有錢，在地檢署時伊因為想趕快離開，所以檢察官問
      什麼伊都說對，伊後來跟被告交往，也不用給被告錢等語
      （本院卷第150至153頁）。然證人黃○○實於本院先稱伊要
      跟被告買海洛因，也帶3,000元在身上，但最後沒有買等
      語（本院卷第150頁），卻復又改稱是準備跟被告買，但
      沒有錢等語（本院卷第151頁）。則證人黃○○於本院所述
      已有矛盾。再觀諸其於偵查中實清楚證稱係向被告購買海
      洛因，對於檢察官訊問是否有向證人鄧○○購買過毒品，證
      人黃○○稱沒有（偵卷第40頁），則證人黃○○顯能分辨108
      年11月24日該日究向何人購買海洛因，且並無其上開所稱
      係因想盡快離開地檢署而對於檢察官之訊問都回應「對」
      一事。況其當日已向證人鄧○○表示毒癮正犯，提醒證人鄧
      ○○要「帶東西」來，甚已清楚表明要4分之1量，並且詢問
      價格，則證人黃○○於本院所為「沒有買，後來就跟被告在
      一起，不用給錢」等陳述顯為避重就輕之詞，並與前開警
      偵所述大相逕庭，亦難憑採。
（三）查被告自始否認犯行，惟依一般民眾普遍認知毒品之非法
      交易，政府一向查禁森嚴，且重罰不寬貸，衡諸常情，倘
      非有利可圖，絕無平白甘冒被嚴查重罰高度風險之理，從
      而，舉凡其有償交易，除足反證其確另基於某種非圖利本
      意之關係外，通常尚難因無法查悉其販入價額作為是否高
      價賣出之比較，諉無營利之意思，阻卻販賣犯行之追訴。
      是以倘被告於本案販賣海洛因之行為無利可圖，則何以甘
      冒一旦查獲將被處以重罪而販賣海洛因予證人黃○○，足認
      被告自有販賣海洛因獲取利益甚明。
（四）綜上所述，本案事證明確，被告犯行堪以認定。
三、論罪科刑：
（一）被告行為後，毒品危害防制條例第4條第1項於109年1月15
      日修正公布，於同年7月15日施行。修正前該條項規定「
      處無期徒刑者，得併科新臺幣二千萬元以下罰金」，修正
      後則規定「處無期徒刑者，得併科新臺幣三千萬元以下罰
      金」，提高罰金刑之刑度，自有新舊法比較之必要，經比
      較結果，應適用修正前之毒品危害防制條例第4條第1項規
      定較有利於被告，爰依刑法第2條第1項前段規定，適用修
      正前之規定論處。查海洛因係毒品危害防制條例所列管之
      第一級毒品，不得非法持有、販賣等。是核被告所為，係
      犯修正前毒品危害防制條例第4條第1項之販賣第一級毒品
      罪；被告販賣海洛因前持有海洛因之低度行為為販賣海洛
      因所吸收，不另論罪。
（二）按刑法第59條規定，犯罪之情狀可憫恕者，得酌量減輕其
      刑，同法第57條規定，科刑時應審酌一切情狀，尤應注意
      左列事項（共10款）為科刑重輕之標準，兩條適用上固有
      區別，惟所謂「犯罪之情狀」與「一切情形」云云，並非
      有截然不同之領域，於裁判上酌減其刑時，應就犯罪一切
      情狀（包括第57條所列舉之10款事項），予以全盤考量，
      審酌其犯罪有無可憫恕之事由（所稱有特殊之原因與環境
      等等，在客觀上足以引起一般同情，以及宣告法定低度刑
      ，是否猶嫌過重），以為判斷。故適用第59條酌量減輕其
      刑時，並不排除第57條所列舉10款事由之審酌，惟其程度
      應達於確可憫恕，始可予以酌減。又參酌司法院釋字第26
      3號解釋，若不分犯罪情況及結果如何，蓋以死刑、無期
      徒刑為法定刑，立法甚嚴，若有情輕法重之情，裁判時本
      有刑法第59條酌量減輕其刑之適用，足以免過嚴之刑。查
      被告本案之犯行，係犯本刑為死刑或無期徒刑之販賣第一
      級毒品罪，雖被告否認本次犯行，惟念其因一時貪念而販
      賣海洛因，致罹重典，且其販賣對象僅有證人黃○○，次數
      僅有1次，應係供給微量與平日有施用毒品習慣者以解其
      毒癮，販賣所得非屬鉅額，販賣期間並非長期，相較於專
      門大量走私進口或長期販賣毒品之「大盤」、「中盤」等
      以販毒維生之毒梟而言，其對社會秩序與國民健康之危害
      程度尚非至鉅。而因被告未坦承此部分犯行，致無從依毒
      品危害防制條例第17條第2項減輕其刑，致若予宣告上開
      法定最低度之無期徒刑，未免過苛，難謂符合罪刑相當性
      及比例原則，且無從與真正長期及大量販毒者之惡行相區
      別，是觀諸被告之上開販賣海洛因之犯罪情狀量處無期徒
      刑，在客觀上足以引起一般之同情，堪以憫恕，認縱使科
      以法定最低刑度，猶嫌過重，自應依刑法第59條規定減輕
      其刑。
（三）爰審酌被告明知毒品對人體之危害性，仍無視政府反毒政
      策及宣導，竟販賣海洛因牟利，實助長毒品氾濫之風，亦
      散布而戕害施用者之身心健康；其非販賣毒品大盤或中盤
      商，本件販賣毒品之獲利尚非甚鉅，實際售出之毒品數量
      較諸販毒集團亦屬零星小額，對社會造成之不良影響亦無
      法與之比擬之犯罪情節及對法益之侵害程度；暨兼衡其於
      本院自陳之智識程度、職業、婚姻、家庭，及其經濟狀況
      （涉及個人隱私均詳卷）等一切情狀，量處如主文所示之
      刑。
四、按犯罪所得，屬於犯罪行為人者，沒收之，刑法第38條之1
    第1項前段定有明文。從而，本案被告因販賣海洛因而獲得
    之3,000元為其本案之販賣毒品所得，應宣告沒收，然因未
    據扣案，爰依法於全部或一部不能沒收或不宜執行沒收時，
    追徵其價額。
貳、無罪部分
一、公訴意旨另以：被告基於販賣海洛因、甲基安非他命以牟利
    之犯意，（一）於108年10月24日11時許，在嘉義市西區榮
    民醫院附近，以1,000元之價格販賣海洛因與證人鄧○○，再
    由證人鄧○○於嘉義縣水上鄉福興旅館轉賣與證人賴○男。（
    二）於同年月25日17時30分許，在嘉義縣水上鄉公所附近，
    以2,000元價格販賣甲基安非他命與證人鄧○○，由證人鄧○○
    於嘉義縣水上鄉福興旅館轉賣與證人賴○男。（三）於同年1
    1月2日8時27分（誤載為18時27分，詳後述）許，在嘉義縣
    水上鄉某處，以3,000元價格販賣海洛因與證人鄧○○，由證
    人鄧○○於嘉義縣水上鄉福興旅館轉賣與證人賴○男。因認被
    告涉犯毒品危害防制條例第4條第1、2項之販賣海洛因、甲
    基安非他命罪嫌。
二、按犯罪事實應依證據認定之，無證據不得認定犯罪事實；不
    能證明被告犯罪或其行為不罰者，應諭知無罪之判決，刑事
    訴訟法第154條第2項、第301條第1項分別定有明文。次按認
    定不利於被告之事實，須依積極證據，苟積極證據不足為不
    利於被告事實之認定時，即應為有利被告之認定，更不必有
    何有利之證據（最高法院30年度上字第816號判決意旨參照
    ）。又事實之認定，應憑證據，如未能發現相當證據，或證
    據不足以證明，自不能以推測或擬制之方法，為裁判基礎；
    認定犯罪事實，所憑之證據，雖不以直接證據為限，間接證
    據亦包括在內，然無論直接或間接證據，其為訴訟上之證明
    ，須於通常一般之人均不致於有所懷疑，而得確信其為真實
    之程度者，始得據之為有罪之認定，倘其證明尚未達到此一
    程度，而有合理性懷疑之存在時，即無從為有罪之認定（最
    高法院40年度台上字第86號、76年度台上字第4986號判決意
    旨參照）。再按刑事訴訟法第161條第1項規定，檢察官就被
    告犯罪事實，應負舉證責任，並指出證明之方法。因此，檢
    察官對於起訴之犯罪事實，應負提出證據及說服之實質舉證
    責任。倘其所提出之證據，不足為被告有罪之積極證明，或
    其指出證明之方法，無從說服法院以形成被告有罪之心證，
    基於無罪推定之原則，自應為被告無罪判決之諭知（最高法
    院92年度台上字第128號判決意旨參照）。
三、公訴意旨認被告有上開犯行無非係以證人鄧○○、賴○男之證
    述、附件二各編號之通訊監察譯文為其主要論據。訊據被告
    堅詞否認上開犯行，辯稱：伊於上開3次各時間、地點均未
    曾與證人鄧○○見面，亦無給證人鄧○○毒品，更無販賣毒品給
    證人鄧○○等語。辯護人則為被告辯護稱：證人鄧○○就此部分
    被告所涉販賣毒品犯行，業已否認有向被告購買毒品，並證
    人賴○男不認識被告，自難認定其認知之「阿志」即為被告
    ，而附件二之譯文均為證人鄧○○與賴○男之通話內容，是亦
    難以此認定被告有販賣毒品之行為等語。經查：
（一）就公訴意旨（一）：證人鄧○○先於警偵陳稱於當日11時在
      嘉義市榮民醫院附近向被告購得海洛因後，承認將該海洛
      因以1,000元價格販賣與證人賴○男（警卷第10頁；偵卷第
      32頁），後於他次偵訊筆錄改稱證人賴○男曾稱要欠款1,0
      00元叫伊去問被告可否購買海洛因，但伊不敢幫忙問，所
      以沒有交易，伊也未向被告買過毒品（偵卷第36頁、第53
      頁），再於本院作證時證稱證人賴○男要伊幫忙問被告可
      否欠海洛因的錢，但伊不敢問，且被告不給他人欠錢（本
      院卷第156頁、第159頁）。證人賴○男則先於警詢證稱係
      向證人鄧○○購買海洛因（本院卷第39頁），再於偵查中表
      示當天僅係要證人鄧○○問其朋友可否欠1,000元，但最後
      沒有拿到毒品（偵卷第45至46頁）。則證人鄧○○與賴○男
      對此次交易所述實有歧異，又證人賴○男雖曾於偵訊中證
      稱有與證人鄧○○一同去找過叫「阿志」的人買毒品，但表
      示均係約在嘉義市友忠路路邊，且稱與「阿志」沒有交情
      （偵卷第46至47頁），則實難遽認證人賴○男明確知悉證
      人鄧○○最終去找何人詢問毒品。復參諸附件二編號1之譯
      文，證人賴○男曾要證人鄧○○與「建志」商量一下，可否
      先欠錢，後證人鄧○○僅詢問明天可以給嗎，即相約見面，
      復於翌日再次詢問還錢一事。固然證人賴○男及鄧○○上開
      所述就欲欠錢部分所述合於譯文意旨，惟毒品藥腳為能迅
      速獲得毒品以解毒癮，並基於分散風險下，多會留存數個
      獲取毒品之管道，是本次證人2人所述前後不同，又證人
      賴○男實不算認識被告之情形下，僅係拜託證人鄧○○幫其
      找到毒品，則證人賴○男最終是否有獲取毒品？證人鄧○○
      究是找何人取得毒品？所欠錢之對象究為何人？均實無從
      自譯文或上開證言中知悉，則雖證人鄧○○曾於警詢中指稱
      係被告販賣毒品，然其後業已翻異前詞，而亦無其餘證據
      足資證明證人鄧○○於警詢所言始為真實下，實難認此部分
      被告有何販賣第一級毒品犯行。
（二）就公訴意旨（二）：證人鄧○○先於警偵陳稱於當日17時30
      分許在嘉義縣水上鄉公所附近以2,000元價格向被告購入
      甲基安非他命後，承認於同日18時1分許在嘉義縣水上鄉
      福興旅館內將該甲基安非他命以2,000元價格販賣與證人
      賴○男（警卷第11頁；偵卷第32頁），後於他次偵訊筆錄
      改稱沒有向被告買過毒品（偵卷第53頁），再於本院證稱
      當時被告沒有甲基安非他命可以賣（本院卷第157頁）。
      則證人鄧○○所述前後不一，當有疑問。又證人賴○男於警
      詢先供稱係向證人鄧○○購買甲基安非他命（本院卷第39頁
      ），再於偵查中表示對此譯文沒有印象，且未曾跟被告買
      過甲基安非他命（偵卷第46頁），則在證人賴○男未與被
      告接觸下，實無從證明此次甲基安非他命係向被告購買。
      再自附件二編號2譯文以觀，雖似確有談論毒品一情，並
      證人鄧○○曾稱要向「陳仔，阿志」處理，然「陳仔，阿志
      」是否確為被告？又或證人鄧○○最後是否係向「陳仔，阿
      志」詢問毒品？已有疑問。況譯文中，最後談話前證人賴
      ○男表示要等一下，而證人鄧○○則回復以「好，那你自己
      去問」，證人賴○男說「好」後，即無其餘對話內容，則
      就附件二編號2譯文，顯難證明證人鄧○○與賴○男間就購買
      毒品一事已達成協議，復詳查卷內亦無其他譯文足資佐證
      當日有約定交易毒品並成功，甚或確實最後有見面交易。
      是實難僅憑證人鄧○○前開所述及譯文認被告涉犯販賣第二
      級毒品罪。
（三）就公訴意旨（三）：證人鄧○○先於警偵陳稱於當日8時（
      對照譯文及該次警詢筆錄前後文，警詢記載之18時應為誤
      載）27分許在嘉義縣水上鄉某街道向被告以3,000元價格
      購入海洛因，並於同時57分在嘉義縣水上鄉福興旅館附近
      販賣與證人賴○男（警卷第11至12頁；偵卷第32頁），後
      於他次偵訊筆錄改稱沒有向被告買過毒品（偵卷第53頁）
      ，再於本院證稱這次證人賴○男要買海洛因，但後來是一
      位「蘇仔」、伊及證人賴○男合資，由「蘇仔」開車至火
      車站跟伊不知道的人購買（本院卷第159至160頁、第165
      頁）。而證人賴○男於警詢先供稱係向證人鄧○○購買海洛
      因（本院卷第39至40頁），再於偵查中先稱對譯文沒印象
      ，後稱這次好像有打電話叫證人鄧○○來檳榔攤，但想欠錢
      叫證人鄧○○去幫忙拿毒品，只是最後沒有買成（偵卷第46
      頁）。是證人2人所述前後不符，甚2人所述亦不一致，復
      參附件二編號3之譯文，雖證人賴○男曾提及想要證人鄧○○
      找「建志仔」，後證人鄧○○表示「問有了」、「我拿過去
      檳榔攤給你」，然如前述（一）部分，實無從自證人2人
      上開所述及本次譯文中明確可認證人鄧○○最終所尋找之提
      供毒品者即為被告，更無其餘證據足以證明本次被告確有
      販賣海洛因與證人鄧○○，是亦無從僅以此為被告不利之認
      定。
四、綜上，就此部分犯行，檢察官舉證尚未達於通常一般人均不
    致有所懷疑，而得確信其為真實之程度，自應從被告有利之
    認定，揆諸前開說明，應認被告此部分之犯罪尚屬不能證明
    ，依法應為無罪判決之諭知。
據上論斷，應依刑事訴訟法第299條第1項前段、第301條第1項，
毒品危害防制條例第4條第1項（修正前），刑法第2條第1項前段
、第11條前段、第59條、第38條之1第1項前段、第3項，判決如
主文。
本案經檢察官陳靜慧提起公訴，檢察官陳志川到庭執行職務
中　　華　　民　　國　　110 　年　　1 　　月　　29　　日
                  刑事第三庭  審判長法  官   吳育霖
                                    法  官   張佐榕
                                    法  官   方宣恩
以上正本證明與原本無異。
如不服本判決應於收受判決後20日內向本院提出上訴書狀，並應
敘述具體理由；其未敘述上訴理由者，應於上訴期間屆滿後20日
內向本院補提理由書（均須按他造當事人之人數附繕本）「切勿
逕送上級法院」。
中　　華　　民　　國　　110 　年　　1 　　月　　29　　日
                                    書記官   藍盡忠
附錄論罪科刑法條：
毒品危害防制條例第4條第1項：
製造、運輸、販賣第一級毒品者，處死刑或無期徒刑；處無期徒
刑者，得併科新臺幣2千萬元以下罰金。
附件一：
本院卷第45頁 受監察號碼(A)：0000000000（鄧○○持用） 非監察號碼(B)：0000000000（黃○○持用） 108/11/24 16：03：48 (發話) A：是這支嗎？B：對對對。A：好。B：你等一下打給我。A：好。B：你先聯絡一下。A：好。 108/11/24 16：33：18 (受話) A：喂，我有打了，問你要用怎樣的？B：四一。A：一哦？B：四四四。A：哦，四一哦。B：對。 108/11/24 16：35：28 (發話) A：他說他等一下要來後庄。B：來後庄好。A：你會很遠嗎？B：我在後庄這邊。A：等一下你來後庄的公園。B：後庄有公園？A：長髪的知道。B：我不在他那裡了。A：後庄有一個親水公園軍輝橋。B：堤防旁？A：對。B：你自己一人來嗎？A：我要找那個聯絡的人一起去。B：你要跟你朋友一起來？A：對。B：你跟說，怎麼說？A：你不是說要四樓一？B：要先問說價格怎樣。A：那見面再說。B：東西要帶出來，人在痛苦了。A：好。 108/11/24 16：59：18 (受話) A：喂。B：你在那？A：我後庄在公園。B：公園的那裡，我看不見你，你在上面或下面那個？A：在廁所旁。B：我知道在廟旁。A：不是在廟旁，這個公園只有一個廁所，我在這邊。B：好我到了。A：慢慢來，我還在等他。B：我們二人先見面。A：好。 
附件二：
編號 通訊監察譯文及所持門號 1 交查卷第2至3頁 受監察號碼(A)：0000000000（賴○男持用） 非監察號碼(B)：0000000000（鄧○○持用）  108/10/24 10：26：35 (發話) A：妹仔你起床了嗎？B：怎樣。A：我的網路好像斷了，我有傳簡訊你有收到嗎？B：沒有。A：我的網路可能斷了。B：我不知道。A：妹仔我在旅社，你跟建志商量一下，可以讓我欠一下嗎？B：好，我換一下衣服。A：好嗎，你跟他商量一下。  108/10/24 11：02：01 (受話) A：喂。B：他說你明天可以給他嗎？A：對啊。B：好啦。A：我在旅社。  108/10/24 11：19：43 (受話) A：喂。B：哥你明天那時候可以給他？A：明天起床的時候。B：明天起床你要拿給他哦。A：好，我在旅社。B：你可以出來嗎，我開去你那邊水上太遠了。A：要在那？B：你來醫院好嗎？A：好。B：我在北社尾。A：我在醫院等你。B：好。  108/10/24 11：31：11 (發話) A：我到了。B：好好，我要過去了。　   108/10/25 10：25：59（受話） A：喂。B：哥哥，你的網路沒有了嗎？A：對。B：你早上有去醫院了嗎？A：有，我在福興拉。B：我知道你在派出所對面，我是要問一下你有要還給他錢嗎？A：我的身上剩下500元，我昨天晚上掉了3000元。B：怎會掉了錢？A：打完安眠藥掉了3000元。B：那你今天沒有辦法還錢了。A：我有500元。B：500怎麼還，你要還1000元告訴我。A：你可以先來拿500元去，我在福興。B：好。 2 本院卷第43頁 受監察號碼(A)：0000000000（賴○男持用） 非監察號碼(B)：0000000000（鄧○○持用）  108/10/25 17：49：49 (發話) A：妹仔，你幫我買檳榔一下。B：檳榔嗎，還是你要叫小姐，什麼檳榔？A：做工吃的檳榔。B：檳榔攤的檳榔嗎？A：不是啦，糖果啦。B：哦，阿全不是有？A：他只有一點點。B：我問看看。A：我大仔要的，等一下太少又吵架。B：你檳榔要幾佰？A：2佰。B：哦，二張哦。A：對。B：好我問一下。  108/10/25 18：01：44 (受話) A：妹仔，你要向誰處理？B：陳仔，阿志啦。A：有多少？B：我那知道，你如果要去吳鳳路。A：那等一下，人還在做工。B：那等一下，不然我會被罵。A：那等一下。B：好，那你自己去問。A：好。 3 本院卷第44頁 受監察號碼(A)：0000000000（賴○男持用） 非監察號碼(B)：0000000000（鄧○○持用）  108/11/02 07：54：30 (受話) A：昨天等你到現在。B：為什麼？A：我沒有別人可以找了，我在醫院，想說要叫你打給建志仔。B：現在要嗎？A：好你打給他。B：要幾個小姐？A：有聯絡上再說。B：好。  108/11/02 08：37：38 (受話) B：哥，你要幾個小姐？A：我們在水上檳榔攤旁路邊睡覺。B：你不是叫我問，問有了，你要幾個小姐？A：3個好了。B：3個。A：8分之1。B：我拿過去檳榔攤給你。A：對。B：水上你帶我去的地方。A：如果有空間，以後就都拿這樣。B：好，我看要開車或騎車。  108/11/02 08：57：37 (受話) A：喂。B：檳榔攤是白人牙膏過去或還沒有過去？A：還沒有到白人牙膏，派出所過去而己，旅社過去一點。B：哦。